【裁判字號】    89,訴,2851
【裁判日期】    900315
【裁判案由】    偽造文書
【裁判全文】
臺灣高雄地方法院刑事判決                        八十九年度訴字第二八五一號
    公  訴  人  臺灣高雄地方法院檢察署檢察官
    被      告  丙○○
    選任辯護人  沈志純
右列被告因偽造文書案件，經檢察官提起公訴（八十九年度偵字第二０四四五號），
本院判決如左：
    主  文
丙○○行使偽造私文書，足以生損害於他人，處有期徒刑月，如易科罰金，以佰
元折算壹日。
    事  實
一、丙○○與甲○○、乙○○原係高雄縣鳳山市大東醫院之同事，丙○○離職後為打
    擊乙○○及破壞乙○○、甲○○間之關係，竟未經允許，偽以甲○○名義，用電
    腦打字方式書寫乙○○有小老婆等內容之信一封後，連同乙○○在大東醫院工作
    時以電話對外通話內容之錄音帶一只，於民國八十九年三月廿七日十時三十九分
    持往高雄縣鳳山市鳳山郵局，以掛號郵寄方式交予郵局人員寄發予乙○○之配偶
    黃錦雲，致生損害於甲○○。
二、案經高雄縣警察局鳳山分局報請台灣高雄地方法院檢察署檢察官偵查起訴。
    理  由
一、訊之被告丙○○矢口否認有上開偽造私文書之犯行，辯稱伊從未以打字方式書寫
    並寄發上開書信云云。惟查被告持上開書信及錄音帶至郵局交寄之事實，有鳳山
    郵局錄影帶一捲在卷可憑，該錄影帶於偵查中經勘驗後，其內容顯示「被告丙○○於八十九年三月二十七日三十九分至鳳山郵政總局（應係鳳山郵局）並持一黃
    色信封交由郵局櫃台人員寄發」，並制有八十九年十一月二十七日勘驗筆錄在卷
    可參，復於本院審理中再次勘驗，其內容亦顯示「被告丙○○於民國八十九年三
    月二十七日上午十時三十九分許，在鳳山郵政總局（應係鳳山郵局）櫃臺交寄一
    包黃色信封之郵件，且依鳳山郵局隨錄影帶所檢送之國內限時掛號信函單所載，
    被告丙○○當時所交寄郵件之郵資券辨識號碼係00000000號」，亦制有
    九十年一月二日勘驗筆錄一份在卷可稽，而上開錄影帶於本院九十年三月八日審
    理時當庭勘驗其顯示之畫面確實清悉可辨，參之本件係警方調閱上開錄影帶後經
    甲○○依畫面指認出被告，顯見該錄影帶所示被告文娟於上開時地交寄黃色掛號
    信函確屬事實；又上開錄音帶內容係證人乙○○在大東醫院內以電話對外所為之
    通話，業據證人乙○○於警訊及偵查中證述明確，而參之被告在大東醫院任職電
    話總機之職務，自有機會利用職務之便側錄乙○○對外之通話內容，而取得隨函
    所附之錄音帶，被告雖辯稱其任職時醫院內並未進行電話錄音之作業，惟被告既
    任職總機，欲自行錄製電話錄音尚非難事，自無須利用醫院進行錄音之作業始能
    取得乙○○對外通話之錄音，本件復有上開黃錦雲所收之電腦打字信封、錄音帶
    、黃色信封袋各一件在卷可證，核其信封型式顏色亦與被告至交寄之黃色信封相
    符，被告空言否認無非卸責之詞，不足採信，罪證明確，其犯行堪以認定。
二、核被告所為，係犯刑法第二百十六條、第二百十條之行使偽造私文書罪。被告偽
    造私文書後進行持以行使，其偽造之低度行為應為行使之高度行為所吸收，不另
    論罪。審酌被告犯罪之動機、目的、手段及所生危害尚非重大，且被告前未曾有
    任何之前科，有臺灣高等法院被告全國前案紀錄表、本院被告院內索引卡紀錄表
    及臺灣高雄地方法院檢察署刑案資料查註紀錄表各一件附卷可稽，其平日之素行
    尚稱良好，惟犯罪後仍狡飾犯行，犯罪後態度不佳等一切情狀，量如主文所示之
    刑，並諭知易科罰金之折算標準。又被告行為後刑法第四十一條已於九十年一月
    十日經公布修正為刑法第四十一條第一項，並於同年月十二日生效，得諭知易科
    罰金之要件，由原來犯最重本刑為三年以下有期徒刑之罪，而受六個月以下徒刑
    或拘役之宣告，修改為重本刑五年以下，而受六個月以下有期徒刑或拘役之宣告
    ，比較新舊法應以新法對被告有利，自應依刑法第二條第一項前段之規定，適用
    裁判時之新修正刑法第四十一條第一項之規定，就被告所宣告之刑，諭知易科罰
    金之折算標準。
據上論斷，應依刑事訴訟法第二百九十九條第一項前段，刑法第二百十六條、第二百
十條、第二條第一項前段、第四十一條第一項，罰金罰鍰提高標準條例第一條前段、
第二條，判決如主文。
本案經檢察官莊榮松到庭執行職務。
中    華    民    國      九十      年      三      月      十五        日
                                  臺灣高雄地方法院刑事庭
                                      法  官    林 俊 寬
右正本證明與原本無異。
如不服本判決，應於判決送達後十日內，向本院提出上訴狀。
                                      書記官    李 文 廣
中    華    民    國      九十      年      三      月      十五      日
附錄本判決論罪科刑之法條
刑法第二百十條
偽造、變造私文書，足以生損害於公眾或他人者，處五年以下有期徒刑。
刑法第二百十六條
行使第二百十條至第二百十五條之文書者，依偽造、變造文書或登載不實事項或使登
載不實事項之規定處斷。


司法院資訊處製作；財團法人民間司法改革基金會備份。
